臺灣高等法院刑事裁定
111年度聲字第935號
聲  請  人  臺灣高等檢察署檢察官
受  刑  人  杜志傑



上列聲請人因受刑人數罪併罰有二裁判以上，聲請定其應執行之
刑（聲請案號：臺灣高等檢察署111年度執聲字第362號），本院
裁定如下：
    主  文
杜志傑犯如附表所示各罪所處之刑，應執行有期徒刑陸年陸月。
    理  由
一、聲請意旨略以：受刑人杜志傑因偽造文書等數罪，先後經判
    決確定如附表所示之刑，應依刑法第50條第1項第1款、第2
    項、第53條及第51條第5款之規定，定其應執行之刑，爰依
    刑事訴訟法第477條第1項聲請裁定等語。
二、按裁判確定前犯數罪者，併合處罰之，但得易科罰金與不得
    易科罰金之罪，不在此限；前項但書情形，受刑人請求檢察
    官聲請定應執行刑者，依第51條規定定之；數罪併罰，有二
    裁判以上者，依第51條之規定，定其應執行之刑；數罪併罰
    ，分別宣告多數有期徒刑者，於各刑中之最長期以上，各刑
    合併之刑期以下，定其刑期，但不得逾30年，刑法第50條第
    1項但書第1款、第2項、第53條及第51條第5款分別定有明文
    。準此，合於數罪併罰之數罪，其中有得易科罰金之罪與不
    得易科罰金之罪，須經受刑人請求檢察官聲請，始得依刑法
    第51條第5款之規定定其應執行之刑。又數罪併罰中之一罪
    ，依刑法規定得易科罰金，若因與不得易科之他罪併合處罰
    結果，而不得易科罰金時，原可易科罰金部分所處之刑，自
    亦無庸為易科折算標準之記載，司法院釋字第144號解釋意
    旨亦可資參照。再按數罪併罰之定執行刑，係基於刑罰經濟
    與責罰相當之考量，所為一新刑罰之宣告，並非給予受刑人
    不當利益，法院於審酌個案具體情節，裁量定應執行之刑時
    ，除應嚴格遵守刑法第51條所定方法為規範量刑之外部性界
    限外，其所定之執行刑，祇須無全然喪失權衡意義或裁量行
    使顯然有違比例原則之情形，並不悖於定應執行刑之恤刑目
    的者，即無違法（最高法院108年度台抗字第326號裁定意旨
    參照）。又刑事訴訟法第370條第2項、第3項，已針對第二
    審上訴案件之定應執行之刑，明定有不利益變更禁止原則之
    適用；而分屬不同案件之數罪併罰有應更定執行刑之情形，
    倘一裁判宣告數罪之刑，曾經定其執行刑，再與其他裁判宣
    告之刑定其執行刑時，在法理上亦應同受此原則之拘束。亦
    即，另定之執行刑，其裁量所定之刑期，不得較重於前定之
    執行刑加計後裁判宣告之刑之總和（最高法院103年度台抗
    字第674號、第707號裁定意旨參照）。
三、經查，本件受刑人因犯如附表所示各罪，先後經臺灣基隆地
    方法院、本院判處如附表所示之刑，均經確定在案，此有上
    開判決、本院被告前案紀錄表存卷可佐。又附表編號7所處
    罪刑係得易科罰金，與附表編號1至6、8所處罪刑均係不得
    易科罰金之罪刑，原依刑法第50條第1項但書之規定不得併
    合處罰，惟受刑人已具狀檢察官向法院聲請定其應執行刑，
    有「臺灣臺北地方檢察署依102年1月23日修正之刑法第50條
    調查受刑人是否聲請定應執行刑調查表」附卷可參，本院自
    應依刑法第50條第2項之規定，依同法第51條規定定其應執
    行刑。茲檢察官向最後事實審之本院聲請定其應執行之刑，
    本院審核認其聲請於法尚無不合，經審酌受刑人如附表各罪
    所示刑度之外部限制（總刑期為有期徒刑28年6月）、附表
    編號1至6、7所示之罪，前經臺灣基隆地方法院107年度訴緝
    字第2號判決各定應執行有期徒刑5年6月、1年4月，及受刑
    人所犯如附表所示各罪均為以詐欺取財為目的，而或兼有（
    行使）偽造公文書之犯罪，犯罪類型、手段均相似，責任非
    難重複之程度高，並衡酌所犯數罪時間之間隔、各罪之侵害
    法益、個別罪質內容、犯罪情節、犯罪動機、受刑人違反之
    嚴重性、所犯數罪為整體非難評價，及貫徹刑法量刑公平正
    義理念之內部限制及受刑人意見（參本院查詢表）等因素等
    ，定其應執行之刑如主文所示。
四、據上論斷，應依刑事訴訟法第477條第1項，刑法第53條、第
    51條第5款、第50條第1項但書、第2項，裁定如主文。
中　　華　　民　　國　　111 　年　　3 　　月　　21　　日
              　　刑事第十八庭  審判長法　官  何俏美
                                      法　官  黃紹紘
                                      法　官  陳海寧
以上正本證明與原本無異。      
如不服本裁定，應於收受送達後5日內向本院提出抗告狀。
                                      書記官  謝文傑
中　　華　　民　　國　　111 　年　　3 　　月　　21　　日
附表：
編  號 聲請書 附  表 編  號  罪名  宣告刑  犯罪日期 最後事實審  確定判決  備註      法院案號 判決日期 法院案號 確定日期  1 1 行使偽造公文書 有期徒刑1年4月 103年3月3日 臺灣基隆地方法院107年度訴緝字第2號 107年5月31日 臺灣基隆地方法院107年度訴緝字第2號 107年6月25日 此17罪前經臺灣基隆地方法院107年度訴緝字第2號判決定應執行有期徒刑5年6月確定。  6、17  有期徒刑1年5月(2罪) 103年3月6日、5月6日       10  有期徒刑2年4月 103年3月12日、13日       13  有期徒刑1年6月 103年3月20日      2 2、3 詐欺取財 有期徒刑1年5月(2罪) 103年3月4日      3 4 成年人與少年共同犯行使偽造公文書 有期徒刑1年3月 103年3月4日       7  有期徒刑1年4月 103年3月10日       12  有期徒刑2年6月 103年3月20日、21日       16  有期徒刑1年6月 103年4月28日      4  5、8、 11　  成年人與少年共同犯偽造公文書 有期徒刑1年2月(2罪) 103年3月5日、11日         有期徒刑1年4月 103年3月19日      5 9 成年人與少年共同犯詐欺取財 有期徒刑2年3月 103年3月12日、14日      6 14、15 成年人與少年共同犯詐欺取財未遂 有期徒刑7月(2罪) 103年3月24日      7 18 詐欺取財未遂 有期徒刑6月(4罪) 103年3月4日、7日、19日     此4罪前經臺灣基隆地方法院107年度訴緝字第2號判決定應執行有期徒刑1年4月確定。 8 19 行使偽造公文書 有期徒刑2年 103年4月28日至29日 臺灣高等法院107年度上訴字第1948號 107年9月5日 最高法院107年度台上字第4377號 107年11月1日